臺灣板橋地方法院刑事判決             100年度易字第2468號
公  訴  人  臺灣板橋地方法院檢察署檢察官
被      告  陳契宏
上列被告因違反毒品危害防制條例案件，經檢察官提起公訴（10
0 年度毒偵字第3518號），被告於準備程序中就被訴事實為有罪
之陳述，經本院裁定進行簡式審判程序，判決如下：
    主  文
陳契宏施用第二級毒品，累犯，處有期徒刑陸月，如易科罰金，
以新臺幣壹仟元折算壹日。
    事  實
一、陳契宏前因施用毒品案件，經本院以93年度毒聲字第147 號
    裁定送觀察、勒戒後，認無繼續施用毒品之傾向，於民國93
    年3 月2 日執行完畢釋放出所，並經臺灣板橋地方法院檢察
    署檢察官以93年度毒偵字第413 號為不起訴處分確定。次因
    恐嚇案件，經本院分別以94年度少連易字第4 號判處有期徒
    刑1 年8 月、94年度少連訴字第30號判處有期徒刑1 年2 月
    確定；復因搶奪案件，經本院以94年度訴字第1162號判處有
    期徒刑8 月確定；又因施用第一、二級毒品案件，經本院以
    94年度訴字第2753號判處有期徒刑6 月、3 月確定；另因偽
    造文書案件，經本院以95年度簡字第4738號判處有期徒刑4
    月確定，上開各罪，嗣經本院以97年度聲減字第217 號裁定
    減刑（除有期徒刑1 年8 月不得減刑外），並定應執行有期
    徒刑3 年確定，於96年5 月31日縮短刑期假釋付保護管束出
    監，因假釋期間再犯罪，經撤銷假釋，應執行殘刑5 月又28
    日。再因施用第二級毒品案件，經本院分別以96年度簡字第
    6284號判處有期徒刑5 月、96年度簡字第7811號判處有期徒
    刑6 月確定，前開兩罪，並經本院以97年度聲字第1187號裁
    定應執行有期徒刑10月確定。第因偽證案件，經本院以97年
    度訴字第3522號判處有期徒刑3 月確定。各該罪刑，於殘刑
    5 月又28日執行完畢後接續執行，於98年7 月27日執行完畢
    。詎猶不知悔改，基於施用第二級毒品甲基安非他命之犯意
    ，於99年4 月18日15時許，在臺北縣板橋市（現改制為新北
    市板橋區○○○○街88巷某網咖內，以將甲基安非他命置於
    玻璃球內燒烤吸食其煙霧之方式，施用第二級毒品甲基安非
    他命1 次。嗣於99年4 月20日為警查獲，經警於同日8 時30
    分許採尿送驗後，呈甲基安非他命陽性反應，而悉上情。
二、案經臺北市政府警察局中山分局報告臺灣臺北地方法院檢察
    署呈請臺灣高等法院檢察署檢察長令轉臺灣板橋地方法院檢
    察署檢察官偵查起訴。
    理  由
一、本件被告陳契宏所犯為死刑、無期徒刑、最輕本刑為3 年以
    上有期徒刑以外之罪，且非高等法院管轄第一審之案件，於
    本院準備程序進行中，被告就被訴事實為有罪之陳述，經告
    知被告簡式審判程序之旨，並聽取公訴人及被告之意見後，
    本院合議庭裁定由受命法官獨任進行簡式審判程序，合先敘
    明。
二、上揭犯罪事實，業據被告於警詢、偵查及本院審理中坦承不
    諱，且被告在警局經其同意採尿送驗之結果，確呈第二級毒
    品甲基安非他命之代謝物甲基安非他命陽性反應等情，有臺
    北市政府警察局中山分局尿液採樣書、偵辦毒品案件尿液檢
    體委驗單、臺灣尖端先進生技醫藥股份有限公司99年4 月30
    日出具之濫用藥物檢驗報告各1 紙在卷可稽，足見被告自白
    核與事實相符。又被告本案於99年4 月20日8 時30分許為警
    查獲採尿後，至翌（21）日3 時20分許再次為警查獲前之間
    ，有另行施用甲基安非他命之行為，業據被告於本院100 年
    度簡字第978 號案件審理中供述明確，再被告於99年4 月20
    日與99年4 月21日為警採集之尿液，經分送臺灣尖端先進生
    技醫藥股份有限公司及臺灣檢驗科技股份有限公司檢驗結果
    ，尿液中所含安非他命、甲基安非他命濃度，前者為2690ng
    /ml 、14750ng/ml，後者為11741ng/ml、115196ng/ml ，有
    各該檢驗報告存卷可參，後者檢測出之濃度遠高於前者，顯
    見被告於2 次採尿間另有施用甲基安非他命之行為，亦有臺
    灣板橋地方法院檢察署99年度毒偵字第3652號偵查卷宗、法
    務部法醫研究所99年11月11日法醫毒字第0990006195號函可
    資佐證。從而，被告2 次施用毒品時間可分，其間又曾為警
    調查，顯非基於接續犯意所為，自難認2 者為同一案件，附
    此敘明。
三、按毒品危害防制條例於92年7 月9 日修正公布，自93年1 月
    9 日施行，其中第20條、第23條將施用毒品之刑事處遇程序
    ，區分為「初犯」及「5 年內再犯」、「5 年後再犯」。依
    其立法理由之說明：「初犯」，經觀察、勒戒或強制戒治後
    ，應為不起訴處分或不付審理之裁定；經觀察、勒戒或強制
    戒治執行完畢釋放後，「5 年內再犯」者，因其再犯率甚高
    ，原實施之觀察、勒戒及強制戒治既已無法收其實效，爰依
    法追訴或裁定交付審理。至於經觀察、勒戒或強制戒治執行
    完畢釋放後，「5 年後再犯」者，前所實施之觀察、勒戒或
    強制戒治已足以遮斷其施用毒品之毒癮，為期自新及協助其
    斷除毒癮，仍適用「初犯」規定，先經觀察、勒戒或強制戒
    治之程序。從而依修正後之規定，僅限於「初犯」及「5 年
    後再犯」2 種情形，始應先經觀察、勒戒或強制戒治程序。
    倘被告於5 年內已再犯，經依法追訴處罰，縱其第3 次（或
    第3 次以上）再度施用毒品之時間，在初犯經觀察、勒戒或
    強制戒治執行完畢釋放5 年以後，已不合於「5 年後再犯」
    之規定，且因已於「5 年內再犯」，顯見其再犯率甚高，原
    實施觀察、勒戒或強制戒治，已無法收其實效，即應依該條
    例第10條處罰（最高法院95年5 月9 日95年度第7 次及97年
    9 月9 日97年度第5 次刑事庭會議決議參照）。查本件被告
    於93年3 月2 日觀察、勒戒執行完畢釋放後5 年內之94年間
    ，復因施用第一、二級毒品案件，經本院以94年度訴字第27
    53號判處有期徒刑6 月、3 月確定等情，有臺灣高等法院被
    告前案紀錄表1 份在卷足憑。則被告本件施用第二級毒品之
    時間，雖距離前述觀察、勒戒執行完畢已逾5 年，惟其前既
    已於5 年內再犯施用毒品案件，參諸前揭說明，被告本件施
    用毒品之行為，即不合於「5 年後再犯」之規定，自應依毒
    品危害防制條例23條第2 項規定追訴處罰。從而，本案事證
    明確，被告上開施用第二級毒品之犯行，洵堪認定，應予依
    法論科。
四、查甲基安非他命係屬毒品危害防制條例第2 條第2 項第2 款
    所規定之第二級毒品，核被告所為，係犯毒品危害防制條例
    第10條第2 項施用第二級毒品罪。其因施用而持有甲基安非
    他命之低度行為，為其施用之高度行為所吸收，不另論罪。
    又被告前受有如事實欄所載罪刑宣告及執行紀錄，有上述前
    案紀錄表在卷可考，其於受有期徒刑之執行完畢後，5 年以
    內故意再犯本件有期徒刑以上之罪，為累犯，應依刑法第47
    條第1 項規定加重其刑。爰審酌被告前曾因施用毒品案件經
    觀察、勒戒之程序，並經法院多次判刑在案，猶不知悔改，
    復再犯本件施用毒品罪，顯然無視毒品對於其自身健康之戕
    害及對於社會安全與公共秩序之潛在危害；惟念及施用毒品
    固戕害個人健康至鉅，然就他人權益之侵害仍屬有限，兼衡
    其犯罪動機、目的、手段，且犯後坦承犯行，態度尚佳等一
    切情狀，量處如主文所示之刑，並諭知易科罰金之折算標準
    。
據上論斷，應依刑事訴訟法第273 條之1 第1 項、第299 條第1
項前段，毒品危害防制條例第10條第2 項，刑法第11條前段、第
47條第1 項、第41條第1 項前段，判決如主文。
本案經檢察官楊景舜到庭執行職務。
中    華    民    國   100    年    8     月    26    日
                  刑事第十四庭  法  官  廖欣儀
以上正本證明與原本無異。
如不服本判決應於收受判決後10日內向本院提出上訴書狀，並應
敘述具體理由。其未敘述上訴理由者，應於上訴期間屆滿後20日
內向本院補提理由書（均須按他造當事人之人數附繕本）「切勿
逕送上級法院」。
                                書記官  顏偉林
中    華    民    國   100    年    8     月    26    日
附錄本案論罪科刑法條全文：
毒品危害防制條例第10條第2項
施用第二級毒品者，處3 年以下有期徒刑。